---
title: "Reporte de Vulnerabilidad al Cambio Climático"
date: "`r format(Sys.time(), '%d de %B de %Y')`"
output: 
  html_document:
    toc: true
    toc_depth: 2
    theme: flatly
params:
  data: NA
  state: NA
  municipality: NA
  scenario: NA
---

```{r setup, include=FALSE}
knitr::opts_chunk$set(echo = FALSE, warning = FALSE, message = FALSE)
library(ggplot2)
library(dplyr)
library(knitr)
library(leaflet)
library(scales)
```

# Resumen del Análisis

Este reporte presenta el análisis de vulnerabilidad al cambio climático para 
`r if(params$state == "Todos") "todas las entidades" else params$state`
`r if(!is.na(params$municipality) && params$municipality != "Todos") paste0(" - ", params$municipality)`.

## Distribución Espacial

```{r map}
# Función para escalar los radios
radius_scale <- function(x, pop_range) {
  scales::rescale(x, to = c(5, 20), from = pop_range)
}

# Calcular rango de población
pop_range <- range(params$data$POBTOT, na.rm = TRUE)

# Crear paleta de colores
pal <- colorNumeric("RdYlGn", 
                    domain = range(params$data$Vulnerabilidad, na.rm = TRUE), 
                    reverse = TRUE)

# Crear el mapa
leaflet(params$data) %>%
  addProviderTiles(providers$CartoDB.Positron) %>%
  addCircleMarkers(
    lng = ~deci_lon,
    lat = ~deci_lat,
    radius = ~radius_scale(POBTOT, pop_range),
    popup = ~paste(
      "<strong>Entidad:</strong>", NOM_ENT, "<br>",
      "<strong>Municipio:</strong>", NOM_MUN, "<br>",
      "<strong>Localidad:</strong>", NOM_LOC, "<br>",
      "<strong>Población:</strong>", format(POBTOT, big.mark = ","), "<br>",
      "<strong>Vulnerabilidad:</strong>", round(Vulnerabilidad, 3)
    ),
    color = ~pal(Vulnerabilidad),
    fillOpacity = 0.7,
    stroke = TRUE,
    weight = 1
  ) %>%
  addLegend(
    position = "bottomright",
    pal = pal,
    values = ~Vulnerabilidad,
    title = "Vulnerabilidad",
    opacity = 0.7
  )
```

## Resumen Estadístico

```{r stats}
params$data %>%
  summarise(
    `Número de Localidades` = n_distinct(CVE_LOC),
    `Población Total` = format(sum(POBTOT), big.mark = ","),
    `Vulnerabilidad Media` = mean(Vulnerabilidad, na.rm = TRUE),
    `Adaptabilidad Media` = mean(Adaptabilidad, na.rm = TRUE),
    `Exposición Media` = mean(Exposicion, na.rm = TRUE),
    `Sensibilidad Media` = mean(Sensibilidad, na.rm = TRUE)
  ) %>%
  t() %>%
  kable(caption = "Estadísticas Generales", digits = 3)
```

## Distribución de Variables

```{r distributions, fig.height=6, fig.width=10}
data_long <- params$data %>%
  select(Vulnerabilidad, Adaptabilidad, Exposicion, Sensibilidad) %>%
  tidyr::pivot_longer(everything(), names_to = "Variable", values_to = "Valor")

ggplot(data_long, aes(x = Variable, y = Valor, fill = Variable)) +
  geom_violin(trim = FALSE, alpha = 0.6) +
  geom_boxplot(width = 0.2, alpha = 0.8) +
  theme_minimal() +
  scale_fill_brewer(palette = "Blues") +
  labs(title = "Distribución de Indicadores de Vulnerabilidad",
       y = "Valor",
       x = "") +
  theme(legend.position = "none")
```

## Localidades más Vulnerables

```{r vulnerable_locations}
params$data %>%
  arrange(desc(Vulnerabilidad)) %>%
  select(NOM_LOC, NOM_MUN, NOM_ENT, POBTOT, 
         Vulnerabilidad, Adaptabilidad, Exposicion, Sensibilidad) %>%
  head(10) %>%
  mutate(POBTOT = format(POBTOT, big.mark = ",")) %>%
  kable(caption = "Top 10 Localidades más Vulnerables",
        digits = 3)
```

# Conclusiones

Este análisis muestra los patrones de vulnerabilidad al cambio climático en las localidades estudiadas. 
Los principales hallazgos incluyen:

```{r conclusions}
# Calcular estadísticas clave
stats <- params$data %>%
  summarise(
    n_localidades = n(),
    pob_total = sum(POBTOT),
    vuln_media = mean(Vulnerabilidad, na.rm = TRUE),
    vuln_sd = sd(Vulnerabilidad, na.rm = TRUE)
  )

# Mostrar conclusiones
cat(sprintf("- Se analizaron %d localidades con una población total de %s habitantes\n",
           stats$n_localidades, format(stats$pob_total, big.mark = ",")))
cat(sprintf("- La vulnerabilidad media es %.2f (±%.2f)\n",
           stats$vuln_media, stats$vuln_sd))
```

# Cómo Citar

Para citar este análisis, por favor use el siguiente formato:

CEDO Intercultural. (2024). Evaluación de la vulnerabilidad al cambio climático de las comunidades costeras [Conjunto de datos y análisis]. `r if(params$state != "Todos") paste0("Análisis para ", params$state)` `r if(!is.na(params$municipality) && params$municipality != "Todos") paste0(" - ", params$municipality)`. Fecha de consulta: `r format(Sys.time(), "%d de %B de %Y")`.